臺灣臺中地方法院民事裁定  
111年度小上字第46號
上  訴  人  許承哲  

被  上訴人  旺旺友聯產物保險股份有限公司

法定代理人  劉自明  


上列當事人間請求損害賠償事件，上訴人對於民國111年1月26日
本院110年度中小字第4774號第一審判決提起上訴，本院合議庭
裁定如下：
    主  文
上訴駁回。
第二審訴訟費用由上訴人負擔。
    理  由
一、按對於小額程序之第一審判決提起上訴，非以其違背法令為
    理由，不得為之；又上訴狀內應記載上訴理由，表明下列各
    款事項：（一）原判決所違背之法令及其具體內容；（二）
    依訴訟資料可認為原判決有違背法令之具體事實，民事訴訟
    法第436 條之24第2 項、第436 條之25分別定有明文。又所
    謂判決違背法令，乃指判決不適用法規或適用不當，而有民
    事訴訟法第469 條所列第1 款至第5 款事由時，其判決當然
    為違背法令；另上訴不合法者，應以裁定駁回之，此觀諸民
    事訴訟法第436 條之32第2 項準用同法第468 條及第469 條
    第1 款至第5 款、第444 條第1 項亦明。次按當事人對於小
    額訴訟程序之第一審裁判提起上訴，須以判決不適用法規或
    適用法規不當為理由；如以判決不適用法規或適用法規不當
    為理由上訴時，上訴狀或理由狀並應具體指摘原判決不適用
    法規或適用不當之具體事實，並揭示該法規之條項或內容；
    若係成文法規以外之法則，應揭示該法則之旨趣；倘為司法
    院解釋或最高法院判例，則應揭示該判解之字號或其內容；
    如依民事訴訟法第469 條第1 款至第5 款所列情形為理由時
    ，其上訴或理由書狀應揭示合於該條款之事實（最高法院71
    年度台上字第314 號裁定意旨參照）。
二、上訴意旨略以：上訴人之賠償金額係由被上訴人之保險人員
    告知，且經被上訴人同意後給付，上訴人並無重複獲利，且
    上訴人已告知過程，被上訴人表示會再了解，卻無故提告等
    語，爰依法提起上訴。
三、經查：上訴人以其所有車牌號碼000-0000號普通重型機車向
    被上訴人投保丙式車體限額損失險，保單號碼為0319ZB5000
    61，保險期間為民國107年12月18日至108年12月18日。嗣於
    108年4月30日8時18分許，上訴人與訴外人姚菀道駕駛之123
    9-U3自用小客車，在台中市西區美村路發生碰撞，應由姚菀
    道負過失賠償責任。上訴人隨即向被上訴人辦理出險，經被
    上訴人查核後，給付上訴人新台幣（下同）2萬元修復費用
    之保險金完畢。嗣被上訴人對訴外人姚菀道代位求償上開金
    額，始發覺上訴人已與姚菀道達成和解，姚菀道已賠償上訴
    人5萬元，上訴人並拋棄其餘之請求，致被上訴人無從對姚
    菀道求償。上訴人上開行為重複獲利，被上訴人依兩造間汽
    車保險共同條款第16條第1項之約定或民法第179條不當得利
    之規定，請求上訴人返還被上訴人交付之2萬元保險金及自
    起訴狀繕本送達之翌日起算至清償日止按週年利率百分之五
    計算之利息等情，依被上訴人提出卷附之理賠計算書、道路
    路交通事故當事人登記聯單、現場圖、初步分析研判表、估
    價單、發票、賠償給付同意書、和解書及保險單條款各乙份
    為證，並經本院向台中市政府警察局調取本件汽車交通事故
    道路交通事故現場圖、道路交通事故調查報告表、調查紀錄
    表、酒精測定紀錄表、道路交通事故補充資料表、現場照片
    及初步分析研判表等，在判決理由斟酌全辯論意旨暨相關事
    證後，認為被上訴人之主張屬實，並依兩造間汽車保險共同
    條款第16條第1項之約定判決上訴人應給付被上訴人2萬元，
    及自110年9月9日起至清償日止按週年利率百分之5計算之利
    息。然觀諸本件上訴理由所指，無非係就原審調查、取捨證
    據等職權認定上訴人有重複獲利之結果，指摘為不當，而未
    表明該判決所違背之法令及其具體內容，暨依訴訟資料合於
    該違背法令之具體事實，難認其已合法表明上訴理由。從而
    ，依首揭說明，應認其上訴為不合法，應予駁回。
四、再按於小額訴訟之上訴程序，法院為訴訟費用之裁判時，應
    確定其費用額，民事訴訟法第436 條之19第1 項、第436 條
    之32第1 項定有明文。本件第二審訴訟費用為新臺幣1,500
    元，應由上訴人負擔，爰併為裁定如主文第2 項所示。
五、據上論結，本件上訴為不合法，依民事訴訟法第436條之32
    第1、2項、第436條之19第1項、第444條第1項前段、第95條
    、第78條，裁定如主文。
中　　華　　民　　國　　111 　年　　3 　　月　　28　　日
                  民事第一庭    審判長法　官  許石慶　
                                      法　官  曹宗鼎
                                      法　官  蔡孟君
正本係照原本作成。
本件不得抗告。
中　　華　　民　　國　　111 　年　　3 　　月　　28　　日
                                      書記官　鄭雅雲